【裁判字號】    95,再易,130
【裁判日期】    951004
【裁判案由】    返還貨款
【裁判全文】
臺灣高等法院民事裁定                 95年度再易字第130號
再審 原 告  霈漮國際有限公司
法定代理人  乙○○
訴訟代理人  廖湖中律師
再審 被 告  品韻線上國際股份有限公司
法定代理人  甲  ○
上列當事人間返還貨款事件，再審原告對於中華民國95年7月25
本院95年度上易字第69號確定判決提起再審之訴，本院裁定如下
：
    主      文
再審之訴駁回。
再審訴訟費用由再審原告負擔。
    事實及理由
一、再審原告主張略以：
(一)再審被告前於民國（下同）92年3至4月間，以三紙交易確認
    書，向伊進購Bio Mage小顏面膜（下稱系爭面膜）共80,000
    片，總貨款為新台幣（下同）2,490,900元並已全數付清。
    嗣再審被告主張系爭面膜有瑕疵而解除兩造契約，並訴請伊
    退還再審被告尚未出售部分面膜共33,832片之貨款1,102,29
    0元。惟按民法第356條第1項規定買受人應按物之性質，依
    通常程序從速檢查其受領之物，如發現有應由出賣人負擔保
    責任之瑕疵時，應即通知出賣人；又同法條第3項亦規定不
    能即知之瑕疵，至日後發見者，應即通知出賣人，怠於為通
    知者，是為承認其所受領之物。查本件再審被告於92年5 月
    ，同年7月、11月、12月，及93年3月、同年5月，分別接獲
    零星客訴事件，再審被告未遽認係物之瑕疵而通知伊有上開
    情事，本應視為承認其所受領之物，乃原確定判決忽略此一
    事實，有消極不適用法規之違誤。又原確定判決既認再審被
    告就前開6件零星客訴事件未遽認係物之瑕疵，卻又謂93 年
    7月間再審被告全面隨機抽檢庫存面膜發現有瑕疵並以存證
    信函通知再審原告解約，故尚難謂本件再審被告已承認其所
    受領之面膜。原確定判決未適用民法第356條第1項、第3項
    規定，復未將其斟酌全辯論意旨及調查證據結果記明於判決
    ，原確定判決顯有適用法規之違誤。
(二)又原確定判決以原法院於94年10月4日履勘時現場隨機抽驗1
    1件面膜，2件有瑕疵，瑕疵率高達18％為由，認再審被告解
    除契約尚屬有據。惟查再審被告就雙方交易之系爭面膜，業
    已出售達半數以上，其就出售此一部分面膜所獲得之利益，
    遠高出向再審原告購買系爭面膜之成本，若允許再審被告主
    張解約，則不但其已取回系爭面膜成本，尚不須負擔剩餘
    33,832片庫存面膜之費用，對再審原告顯失公平。況系爭面
    膜自製造日92年2月28日起至95年7月25日原判決確定日止，
    僅有6件客訴事件及履勘時2件，合計8件瑕疵，原判決竟認
    隨機抽驗瑕疵率高達18％而允許再審被告解約，對再審原告
    亦顯失公平，且有適用民法第359條規定之錯誤。
(三)爰依民事訴訟法第496條第1項第1款規定，提起再審之訴，
    並聲明求為：(1)原確定判決廢棄；(2)上開廢棄部分，再審被
    告在前審之訴及其假執行之請求均駁回。
二、按民事訴訟法第496條第1項第1款固然規定適用法規顯有錯
    誤者，得以再審之訴對於原確定終局判決聲明不服；惟所謂
    適用法規顯有錯誤，應係指確定判決就事實審法院所確定之
    事實適用法規顯有錯誤而言。至事實審法院認定事實錯誤、
    調查證據欠週，或判決不備理由，均與適用法規顯有錯誤有
    間，不在本款適用之列（最高法院78年度台再字第131號裁
    判意旨參照）。經查，本件再審原告主張原確定判決有前開
    再審事由，無非係以原確定判決忽略再審被告有民法第356
    條第3項視為承認其所受領之物等消極不適用法規之情，且
    原確定判決認定解除契約並未顯失公平亦有違誤等情。惟再
    審原告前開主張，核屬對於原審法院認定事實或調查證據欠
    週之指摘，依上開說明，均與適用法規顯有錯誤有間，而不
    在民事訴訟法第496條第1項第1款適用情形之列。況查原審
    法院就再審被告於92年5月迄93年5月間接獲零星事件後，因
    系爭面膜之包裝及物之性質尚不足以立即確定物有無瑕疵，
    故其未即通知再審原告，尚難謂已承認其所受領之物乙節，
    及就再審被告解除契約是否顯失公平乙節，均已詳述其得心
    證之理由（見原確定判決事實及理由欄五(一)至(四)點），足見
    再審原告此部分主張，顯無可採。再審原告上開再審理由顯
    然不符合法定再審事由之要件，其以此據為再審之訴顯不合
    法，應予駁回。
三、據上論結，本件再審之訴為不合法，爰裁定如主文。
中    華    民    國    95    年    10    月    4     日
                    民事第十四庭
                        審判長法  官  許正順
                              法  官  張  蘭
                              法  官  魏麗娟
正本係照原本作成。
不得抗告。
中    華    民    國    95    年    10    月    5     日
                              書記官  于  誠


司法院資訊處製作；財團法人民間司法改革基金會備份。
